Minutes et répertoires du notaire Philippe LAMIRAL, 23 avril 1555 - 12 décembre 1577 (étude XXXIII)
Archives nationales
- Minutes de Philippe LAMIRAL, 1555 - 12 décembre 1577; MC/ET/XXXIII/171 - MC/ET/XXXIII/188
  - Minutes (inventaires après décès). 1564 - 1571, MC/ET/XXXIII/179; registre
    - Simon Simpson, docteur régent de la faculté de théologie au collège de Sorbonne, Pierre Bourayne, docteur en théologie, participent à une délibération de la faculté de théologie au collège de Sorbonne., 14 août 1569; MC/ET/XXXIII/179
      Sorbonne; Bourayne, Pierre; Simpson, Simon; docteur d'université
    - Inventaire après décès de Jean de Louvemont, écolier, étudiant en l'Université, demeurant au collège de Dainville [natif de Joncquereul, pays de Champagne (: Jonquery, 51 ?), écolier, étudiant et dépensier du Collège de Dainville, décédé au faubourg Saint-Germain-des-Prés, rue de Tournon, en présence de maître Laurent Raimbault, principal du Collège de Dainville]., 7 septembre 1569; MC/ET/XXXIII/179; 3 f.
      inventaire après décès; Dainville (collège de); Louvemont, Jean de; Raimbault, Laurent; étudiant
    - Inventaire après décès de Jean Bouroul, écuyer, capitaine ordinaire du Roi, décédé à Paris, rue Jean Pain-Mollet, à la requête de sa veuve., 21 octobre 1569; MC/ET/XXXIII/179
      inventaire après décès; Jean-Pain-Mollet (rue); Bouroul, Jean de
    - Inventaire des effets trouvés en deux bahuts, dépendant de la succession de Jean de Harces, chevalier de l'ordre du Roi, seigneur de Beaumont-en-Dauphiné, décédé au siège de Poitiers il y a un an et inhumé à Tours., 23 octobre 1569; MC/ET/XXXIII/179
      inventaire après décès; Poitiers (Vienne); Tours (Indre-et-Loire); Harces, Jean de
    - Inventaire après décès de Jean de Bouroul, écuyer, capitaine ordinaire du Roi, rue Saint-Bon., 31 octobre 1569; MC/ET/XXXIII/179; 3 f.
      inventaire après décès; Saint-Bon (rue); Bouroul, Jean de
    - Inventaire des biens communs entre Bernard Du vernier, absent de Paris depuis 20 ans et 4 mois, et Martine Crozon, sa femme, fille de feu Pierre Crozon, notaire au Châtelet, et de Catherine Hamelin, séparée de biens par sentence du prévôt de Paris du 19 novembre 1569., 29 novembre 1569; MC/ET/XXXIII/179; fol.0037
      inventaire; Crozon, Pierre; Hamelin, Catherine; Crozon, Martine; Du Vernier, Bernard; notaire; prévôt de Paris (Ancien Régime)
    - Inventaire après décès de Bertrand Du Vernet, rue Saint-Jacques., 29 novembre 1569; MC/ET/XXXIII/179; 4 f.
      inventaire après décès; Saint-Jacques (rue); Du Vernet, Bertrand
    - Inventaire des biens communs entre Bernard Du Vernier, absent de Paris depuis 2 ans et 4 mois, et Martine Crozon, sa femme, séparée de biens par sentence du Prévôt de Paris du 19 novembre 1569: corps d'hôtel du derrière de la maison de l'Etoile, grande rue Sain-Jacques., 29 novembre 1569; MC/ET/XXXIII/179
      inventaire; Etoile (enseigne de l'); Saint-Jacques (grande rue); Du Vernier, Bernard; Crozon, Martine
    - Inventaire après décès de Claude Dorange, serviteur de Durant Viger, chanoine de Notre Dame, rue de Bièvre, au logis des Sept-Dormants., 9 mars 1570; MC/ET/XXXIII/179; 3 f.
      inventaire après décès; Bièvre (rue de); Dorange, Claude; Viger, Durant; employé de maison; chanoine
    - Inventaire après décès de Barthelemy de Lantoue, prêtre en l'église des Saints-Innocents, demeurant en la maison de la Clef, hors la porte Saint-Victor., 24 avril 1570; MC/ET/XXXIII/179; 2 f.
      inventaire après décès; Saint-Victor (faubourg); Saints-Innocents (église des); Lantoue, Barthelemy de; prêtre
    - Inventaire après décès de Françoys Lucas, écuyer seigneur d'Aulnay en Gâtinais, rue Sainte Geneviève, en la maison du Soufflet d'Or., 6 septembre 1570; MC/ET/XXXIII/179; 12 f.
      inventaire après décès; Lucas, Françoys
    - Inventaire après décès de Rémy Mauchausse, laboureur, à Bagneux Saint-Erblanc, au carrefour du Puits du Pressoir [où il est décédé, à la requête de Jeanne La Coste, sa veuve]., 2 décembre 1570; MC/ET/XXXIII/179; 6 f.
      inventaire après décès; Mauchausse, Rémy; agriculteur
    - Inventaire après décès de Nicolas Guiedon, sieur de Presles, devant la porte de Nesle [à la requête de Geneviève Martin, sa veuve, tutrice de leurs huit enfants: maison à Saint-Germain-des-Prés, sur les fossés, au devant de la Porte de Nesles]., 16 décembre 1570; MC/ET/XXXIII/179; 12 f.
      inventaire après décès; Guiedon, Nicolas
    - Inventaire après décès de Claude Morise, lieutenant du guet, rue Saint-Jacques, en l'hôtellerie du Chapeau rouge [à la requête de Marie Gilles, sa veuve, et de Jean Cappon, marchand bourgeois de Paris, tuteur des enfants mineurs et de feue Marie Cappon, sa seconde femme]., 29 janvier 1571; MC/ET/XXXIII/179; 18 f.
      inventaire après décès; Saint-Jacques (rue); Morise, Claude; Gilles, Marie; Cappon, Jean; Cappon, Marie
    - Inventaire après décès de Catherine Haze, femme de Ysambert Fontaine, relieur et compositeur de livres, rue des Sept Voies, à l'image de Saint-Etienne., 27 février 1571; MC/ET/XXXIII/179; 2 f.
      inventaire après décès; Sept-Voies (rue des); Haze, Catherine; Fontaine, Ysambert; imprimeur
    - Inventaire après décès de Marcial Girard, maître paticier-oublayer, rue Saint-Jacques, à l'enseigne de l'Etoile [décédé il y a huit mois à Paris, grande rue Saint-Jacques, en une chambre au deuxième étage du corps d'hôtel du devant de la maison de l'Etoile, à la requête de Catherine Le Plastrier, sa veuve, et de leurs enfants]., 8 mai 1571; MC/ET/XXXIII/179; 2 f.
      inventaire après décès; Saint-Jacques (rue); Etoile (enseigne de l'); Girard, Martial; Le Plastrier, Catherine
    - Inventaire après décès de Mathurin Constantin, mesureur de charbon, rue de la Calande., 7 juin 1571; MC/ET/XXXIII/179; 12 f.
      inventaire après décès; Constantin, Mathurin; officier civil (Ancien Régime)
    - Inventaire après décès de Servais Bourelle, maître fripier-priseur de biens, rue Saint-Jacques, à l'enseigne de la Cuiller de fer., 26 juillet 1571; MC/ET/XXXIII/179; 5 f.
      inventaire après décès; Saint-Jacques (rue); Bourelle, Servais; brocanteur; brocanteur
    - Inventaire après décès de Jean Arnoul, demeurant à Saint-Germain des Près [décédé le jour de la Pentecôte 1571, à la requête de Rachel Le Conte, sa veuve, et de ses trois enfants. (L'inventaire des papiers compte 701 cotes. Nombreux biens, à Dammartin-en-Serve, 78)]., 14 août 1571; MC/ET/XXXIII/179; 14 f.
      inventaire après décès; Saint-Germain-des-Prés (hameau); Arnoul, Jean; Le Conte, Rachel
    - Inventaire après décès de Nicolas Gaultier, docteur régent en la Faculté de Théologie, demeurant au collège de Sorbonne., 26 octobre 1571; MC/ET/XXXIII/179; 17 fi
      Les oeuvres d'art sont mentionnées dans l'inventaire [bibliothèque, 13 ff. de livres].
      inventaire après décès; Sorbonne; Gaultier, Nicolas
    - Inventaire après décès de Nicolas Ruette, curé de Saint-Ouen, grand bedeau de l'Université de Paris, demeurant en une maison dépendant de la Faculté de Théologie, à l'image de la Madeleine [à la requête de Pierre Le Goux, curé d'Egreville (77), diocèse de Sens, à présent grand bedeau, procureur et receveur de la faculté de théologie, en présence de Jean Le Pillet, régent en théologie, curé de Saint-Jecques-de-la-Boucherie et grand maître du collège de Navarre]., 28 décembre 1571; MC/ET/XXXIII/179; 8 f.
      Les oeuvres d'art dont mentionnées dans l'inventaire.
      inventaire après décès; Le Goux, Pierre; Le Pillet, Jean; Ruette, Nicolas; curé
    - Bourgeois (Denis) maître maçon rue Saint Etienne des Grez § constitution, 9 juin 1721; MC/ET/XXXIII/179
      Artisans XVIIIe siècle, par M. Rambaud et C. Grodecki, 1956-1977 ( fichier papier entièrement dématérialisé; voir contexte dans le Plan d’orientation général - Notaires de Paris, guides thématiques du Minutier).
      Date de révision: 2011-2012
      constitution de rente; Bourgeois, Denis
  - Minutes. 1561, 14 octobre - 1577, 12 décembre, 14 octobre 1561 - 12 décembre 1577; MC/ET/XXXIII/188
    Manque(s) constaté(s) dans cet article:
    Le début et la fin de l'article manquent.
    'Nottes ou mynuttes des procurations, attestations, sommations, dénonciations, protestations et autres actes non enregistrez 1561-1577'.
    - Procuration en blanc par Jacques De La Vau, étudiant demeurant au collège de Sorbonne, pour plaider et demander le renvoi d'une instance devant le Prévôt de Paris., 1er décembre 1471; MC/ET/XXXIII/188
      procuration; Sorbonne; étudiant
    - Procuration pour recevoir de Guillaume Le Gall, naguère étudiant, le remboursement d'un prêt donnée à François Ysaac, étudiant., 28 mars 1526; MC/ET/XXXIII/188
      procuration; étudiant
    - Procuration par Jean Texier, pédagogue au collège du Plessis, à Guillaume Chotart, aussi pédagogue en l'université, pour régir et gouverner ses enfants durant son absence., 11 mai 1551; MC/ET/XXXIII/188
      procuration; Chotart, Guillaume; Texier, Jean
    - Procuration par François Guyère, écolier étudiant, à son père Jean Guyère, procureur et praticien au siège d'Ahun en la Haute-Marche., 1561 - 1577; MC/ET/XXXIII/188
      procuration; Ahun (Creuse); Guyère, François; Guyère, Jean; étudiant; procureur de justice (Ancien Régime); juriste
    - Obligation de 300 livres par Nicolas Nuville, étudiant, curé de Notre-Dame de Quérentan, au diocèse de Coutances, domicilié à Paris, chez Angelo Vergestio, scripteur du Roi en lettres grecques, rue Jean-de-Beauvais, devant les écoles de décret, à Guillaume Galland, principal du collège de Boncourt, pour 300 livres, 25 octobre 1561; MC/ET/XXXIII/188
      obligation; Jean-de-Beauvais (rue); Galland, Guillaume; Nuville, Nicolas; Vergetio, Angelo; curé; directeur d'établissement d'enseignement; enseignant; étudiant
    - François Marie Gondy, fils de François Gondy, vivant marchand à Valence en Espagne, reconnaît devoir 300 écus soleil à Nicolas Nassy, étudiant, fils de défunt Jacques Nassy, gentilhomme florentin, pour prêt remboursable dans 3 ans., 25 octobre 1561; MC/ET/XXXIII/188
      reconnaissance; Valence (Espagne); Florence (Italie); Gondy, François Marie; Gondy, François; Nassy, Nicolas; Nassy, Jacques; commerçant; étudiant
    - Procuration par Nicolle Yon, prêtre, étudiant, à Jean Yon, son frère, laboureur à Saint-Martin de Paluel, près Cany et à d'autres personnes pour recevoir des sommes à lui dues., 2 novembre 1561; MC/ET/XXXIII/188
      procuration; Paluel (Seine-Maritime); Yon, Nicolle; Yon, Jean; étudiant; prêtre; agriculteur
    - Procuration par Jean Arnoillet, étudiant, chanoine prébendé en la Collégiale Saint-Nicolas de Sezanne diocèse de Troyes, à Amy Arnoillet, son père, pour prendre possession de sa prébende., 6 novembre 1561; MC/ET/XXXIII/188
      procuration; Sézanne (Marne); Troyes (Aube); Arnoillet, Jean; Arnoillet, Amy; étudiant; chanoine
    - Procuraton en blanc donnée par Pierre de La Ramée dit Ramus, lecteur ordinaire du roi en philosophie, prieur du prieuré de Montredon, diocèse de Cahors, pour recevoir de Pierre Besson, religieux de l'abbaye de La Chaise-Dieu la somme de 333 l. 13 s.t.; voir même acte du 16 décembre sur le même sujet., 16 novembre 1561; MC/ET/XXXIII/188
      procuration; La Chaise-Dieu (Haute-Loire, abbaye de); La Ramée dit Ramus, Pierre de; Besson, Pierre; abbé; lecteur du roi (Ancien Régime)
    - Quittance par Frère Pierre Sachespée, docteur en théologie, religieux de l'ordre des Frères Prêcheurs, à Nicole Ruette, grand bedeau de la Faculté, de 100 sols pour de lefemye., 20 novembre 1561; MC/ET/XXXIII/188
      quittance; Ruette, Nicolas; Seichespée, Pierre; huissier; docteur d'université; religieux
    - Procuration par Jean Aneth, prêtre, bachelier en théologie, étudiant au Collège de Navarre, et curé de Saint-Martin de Walincey au diocèse de Chalons-sur-Marne, à Mathurin Amyot pour comparaître devant le bailli de Vitry-le-François ou son lieutenant à Saint-Menehould., 2 décembre 1561; MC/ET/XXXIII/188
      procuration; Vitry-le-François (Marne); Sainte-Menehould (Marne); Navarre (collège de); Châlons-en-Champagne (Marne); Aneth, Jean; Amyot, Mathurin; prêtre; bachelier; étudiant; curé
    - Procuration par Jean Mercier, Pasquier Du Hamel, lecteur en sciences mathématiques, Denis Lambin, lecteur ordinaire du roi en latin, Angelo Vergelius, sculpteur en lettres grecques, Adrien Tournebus, lecteur en lettres grecques, Jean de Cinqarbres, tous lecteurs ordinaires du roi à Pierre de La Ramée, lecteur ordinaire en philosophie, pour toucher leurs gages du trésorier de l'Epargne. 225lt., 4 décembre 1561; MC/ET/XXXIII/188
      procuration; Du Hamel, Pasquier; La Ramée, Pierre de (1515-1572); Lambin, Denis; Mercier, Jean; Tournebus, Adrien de (1512-1565); Vergelius, Angelo; enseignant; sculpteur; trésorier
    - Procuration pour toucher par Guy Seregnol, étudiant à Paris, fils de Claude Seregnol, premier huissier du Parlement de Toulouse, 13 décembre 1561; MC/ET/XXXIII/188
      procuration; Toulouse (Haute-Garonne); Seregnol, Guy; Seregnol, Claude; étudiant; huissier
    - Procuration par Robert Delacroix, grand archidiacre de l'église collégiale Saint-Gilles en Languedoc, au diocèse de Nîmes (30), étudiant à Paris., 14 décembre 1561; MC/ET/XXXIII/188
      procuration; Nîmes (Gard); Saint-Gilles (Gard); Delacroix, Robert; étudiant; ecclésiastique
    - Procuration par François Viconvercato, lecteur ordinaire du Roi en philisophie, à Pierre de La Ramée, aussi lecteur en philosophie et éloquence, pour recevoir ses gages de 900 livres pour 2 ans du Trésorier de l'Epargne., 15 décembre 1561; MC/ET/XXXIII/188
      procuration; La Ramée, Pierre de (1515-1572); Vico-Mercato, François de; enseignant; trésorier
    - Procuration par Frère François de La Varenne, cistercien, demeurant en l'abbaye de Pontigny, curé de Notre-Dame de La Ferté-Alais à Frère Esme Mérard, cistercien, bachelier en théologie, pour prendre possession de la cure., 15 décembre 1561; MC/ET/XXXIII/188
      procuration; Pontigny (Yonne); La Ferté-Alais (Essonne); Cure de Notre-Dame de La Ferté-Alais; bachelier; religieux
    - Procuration par Jean Bereau, écolier étudiant, curé de Notre-Dame de Francueil au diocèse de Tours, à André Bereau, son père, receveur de Chenonceau, pour faire desservir ladite cure., 17 décembre 1561; MC/ET/XXXIII/188
      procuration; Francueil (Indre-et-Loire); Tours (Indre-et-Loire); Chenonceaux (Indre-et-Loire); Bereau, Jean; Bereau, André; étudiant; curé; comptable
    - Jean Poitevin, régent au collège de Presles, âgé de 25 ans, Nicole de Mancel, pédagogue au collège de Presles, âgé de 25 ans. Attestation et notoriété pour Jean Pena, lecteur du Roi en mathématiques, décédé au collège de Presles le 26 août 1558., 18 décembre 1561; MC/ET/XXXIII/188
      attestation; notoriété; Presles (collège de); Mancel, Nicolas de; Pena, Jean; Poictevin, Jean; lecteur du roi (Ancien Régime); enseignant
    - Procuration en blanc pour plaider par Thomas Hunault, écolier en la faculté de droit canon., 22 décembre 1561; MC/ET/XXXIII/188
      étudiant
    - Procuration en blanc par le collège de Presles pour plaider contre les Célestins de Villeneuve-les-Soissons., 16 janvier 1562; MC/ET/XXXIII/188
      procuration; Presles (collège de); Soissons (Aisne)
    - Procuration par Louis Delor, écolier étudiant en l'Université de Paris, à Raoul Duchesne, chanoine de l'église cathédrale d'Amiens (80) et archidiacre de Ponthieu, 30 janvier 1562; MC/ET/XXXIII/188
      procuration; Amiens (Somme); Delor, Louis; étudiant; ecclésiastique; chanoine
    - Procuration par Marin Evrard, docteur en théologie, curé de Saint-Crespin-de-Sens, et sous-maître du collège de Dormons dit de Beauvais à Jean Evrard, son neveu., 3 février 1562; MC/ET/XXXIII/188
      procuration; Evrard, Jean; Evrard, Marin; curé; docteur d'université; enseignant
    - Procuration par Noël Chessaley, étudiant, à Pierre de Troyes pour plaider au sujet des successions de Jean Chessaley, laboureur à Vaulmolles, paroisse de Saint-Mars (Saint-Mars-en-Brie, 77) diocèse de Sens, et à Jeanne Very, ses père et mère., 24 février 1562; MC/ET/XXXIII/188
      procuration; Saint-Mars-Vieux-Maisons (Seine-et-Marne); Chessaley, Noël; étudiant; agriculteur
    - Procuration par Robert Giroult, curé de Saint-Pierre Saint-Paul de Gallardon, diocèse de Chartres, pour comparaître devant le bailli de Chartres et déclarer qu'il fait sa scolarité à Paris., 25 février 1562; MC/ET/XXXIII/188
      procuration; Gallardon (Eure-et-Loir); Chartres (Eure-et-Loir); Giroult, Robert; curé
    - Attestation de Jean Assare, pédagogue au collège de Torcy, âgé de 34 ans pour Robert Giroult, prêtre, étudiant au collège de Torcy., 25 février 1562; MC/ET/XXXIII/188
      attestation; Assare, Jean; Giroult, Robert; prêtre; enseignant; étudiant
    - Denis Molin, étudiant au collège de Torcy, âgé de 26 ans. Attestation pour Robert Giroult, prêtre, étudiant au collège de Torcy., 25 février 1562; MC/ET/XXXIII/188
      attestation; Molin, Denis; étudiant; prêtre
    - Procuration par Pierre de La Ramée, lecteur ordinaire du Roi en philosophie et éloquence, maître et principal du collège de Presles, à Martin Olivier ( ?) Tullon, curé de Saint-Nicolas-du-Chardonnet, pour régir le collège durant son absence., 4 avril 1562; MC/ET/XXXIII/188
      procuration; Presles (collège de); Saint-Nicolas-du-Chardonnet (église); La Ramée, Pierre de; directeur d'établissement d'enseignement; enseignant; curé; enseignant
    - Procuration par Raphaël d'Albiac, protonotaire du Saint-Siège et naguère curé de Notre-Dame et Saint-Léonard de V...fleur, diocèse de Lisieux, à Robert Vilemain, écolier étudiant, à présent curé, pour faire insinuer le concordat passé entre eux au sujet de ladite cure avec réserve de 60 livres de pension annuelle., 4 mai 1562; MC/ET/XXXIII/188
      procuration; Honfleur (Calvados); Albiac, Raphaël d'; curé; étudiant; notaire
    - Attestation par Claude Desolins, docteur régent en médecine, concernant Charles Poulain., 9 mai 1562; MC/ET/XXXIII/188
      attestation; Desolins, Claude; Poulain, Charles; docteur d'université
    - Procuration en blanc par Pierre Thiboust, curé de Saint-Sulpice de Breilly, diocèse d'Amiens, écolier étudiant au collège de Calvi, pour comparaître devant le bailli d'Amiens et attester qu'il fait sa scolarité à Paris., 22 mai 1562; MC/ET/XXXIII/188
      Breilly (Somme); Amiens (Somme); Thiboust, Pierre; étudiant; magistrat
    - Antoine de Farges, écolier étudiant, âgé de 25 ans, natif du diocèse de Limoges. Attestation pour Pierre Romanet, étudiant., 2 juin 1562; MC/ET/XXXIII/188
      attestation; Farges, Antoine de; étudiant
    - Attestation de Jean Arnault, étudiant, 28 ans, natif du diocèse de Limoges, pour Pierre Romanet, étudiant., 2 juin 1562; MC/ET/XXXIII/188
      attestation; Limoges (Haute-Vienne); Arnault, Jean; étudiant
    - Joseph de Lomenye, étudiant, âgé de 20 ans, natif du diocèse de Limoges. Attestation pour Pierre Romanet, étudiant., 2 juin 1562; MC/ET/XXXIII/188
      attestation; Lomenye, Joseph de; étudiant
    - Obligation de 106 livres par Pierre de Ginnel, baron dudit lieu en Limousin, à Robert de Greaulme, docteur régent en médecine., 7 juin 1562; MC/ET/XXXIII/188
      obligation; Ginnel, Pierre de; Greaulmes, Robert; docteur d'université
    - Attestation de Hugues Babynet, docteur régent en médecine, sur l'état de santé de Jean Léger, prêtre, curé de Fontenay-sous-Bois., 19 juin 1562; MC/ET/XXXIII/188
      attestation; Babinet, Hugues; Léger, Jean; curé; docteur d'université; prêtre
    - Odo Puisset, étudiant, natif du diocèse de Limoges. Attestation pour Pierre Romanet, étudiant., 20 juin 1562; MC/ET/XXXIII/188
      attestation; Limoges (Haute-Vienne); Puisset, Odo; Romanet, Pierre; étudiant
    - Attestation pour Pierre Romanet, étudiant depuis 4 ans, natif de Limoges, fils de défunt Pierre Romanet, marchand bourgeois de Limoges, et de Catherine Deschamps., 20 juin 1562; MC/ET/XXXIII/188
      attestation; Limoges (Haute-Vienne); Romanet, Pierre; étudiant; commerçant
    - Procuration par le collège de Presles à maître Nicolas de Maison, pour recouvrer les sommes qui lui sont dues., 20 juillet 1562; MC/ET/XXXIII/188
      procuration; Presles (collège de); Maison, Nicolas de
    - Procuration en blanc par Jean Prévost, licencié en théologie, maître et principal et boursier théologal du collège de Torcy pour resigner purement et simplement entre les mains du cardinal de Lorraine, abbé de la Sainte-Trinité de Fécamp, diocèse de Rouen, sa bourse théologale., 24 juillet 1562; MC/ET/XXXIII/188
      procuration; Guise, Charles de Lorraine (1525-1574, cardinal de); Prévost, Jean; abbé; étudiant; directeur d'établissement d'enseignement; enseignant
    - Sommation par Robert Crozon, maître ès arts, régent logicien au collège de Calvi, à Guillaume Turquan, principal dudit collège, de lui bailler pension honnête comme il l'a promis par contrat reçu par Fardeau et Lamyral le 29 août 1560., 7 août 1562; MC/ET/XXXIII/188
      Crozon, Robert; Turquan, Guillaume; directeur d'établissement d'enseignement; enseignant
    - Procuration pour plaider par Nicole Chesneau, prêtre, principal du collège de justice, à André Le Clerc, huissier en la Chambre des Comptes et au Trésor., 23 août 1562; MC/ET/XXXIII/188
      procuration; Chesneau, Nicole; Le Clerc, André
    - Procuration en blanc par Jacques Lefebvre, docteur en théologie, pour recouvrer sur Georges Carré, avocat à Blois, 8 écus d'or soleil qu'il lui a prêté, il y a quinze ans, alors que Carré était au lit, malade, à Paris., 1er septembre 1562; MC/ET/XXXIII/188
      Blois (Loir-et-Cher); Carré, Georges; Lefebvre, Jacques; avocat; docteur d'université
    - Procuration pour plaider par Jean Dupont, docteur en théologie, à Jean Dupont, son frère., 28 septembre 1562; MC/ET/XXXIII/188
      procuration; Dupont, Jean; docteur d'université
    - Attestation qu'il a été trouvé dans un lieu muré de la cave d'une maison appartenant au collège Maître Gervais Chrétien, rue du Foin, qui était loué à Jacques Gilles, tavernier et cordonnier qui s'est retiré de Paris pour protestantisme, deux grands fourniers de livres qui ont été brûlés., 15 octobre 1562; MC/ET/XXXIII/188
      attestation; Maître Gervais (collège de); Foin (rue du); Gilles, Jacques; restaurateur; cordonnier
    - Procuration pour percevoir, donnée par Etienne Richard, régent en philosophie, au collège de Boncourt., 17 octobre 1562; MC/ET/XXXIII/188
      procuration; Boncourt (collège de); Richard, Etienne
    - Procuration en blanc par Guillaume Contan, clerc du diocèse d'Auxerre (89), curé de [De] Vay, diocèse de Nevers, étudiant en l'Université., 26 novembre 1562; MC/ET/XXXIII/188
      procuration; Devay (Nièvre); Auxerre (Yonne); Contan, Guillaume; étudiant; curé
    - Attestation par Claude Zoline, docteur en médecine à Paris, des soins fournis à Jean Gillet, archer., 9 décembre 1562; MC/ET/XXXIII/188
      attestation; Gillet, Jean; Zoline, Claude; militaire du rang; docteur d'université
    - Attestation par Claude Zoline, docteur régent en médecine, et Etienne Babinet, maître barbier chirurgien, des soins donnés à Jacques de Wicardel, écuyer, seigneur de Fresnes, homme d'armes de la Compagnie du seigneur de Crèvecoeur., 14 décembre 1562; MC/ET/XXXIII/188
      attestation; Babinet, Etienne; Wicardel, Jacques de; Zoline, Claude; chirurgien; docteur d'université; militaire du rang
    - Procuration par Silvain Brion, docteur en théologie, à Ythier Pain, chevecier de l'église Notre-Dame-de-Mirebeau (86), diocèse de Poitiers pour prendre possession en son nom de la chantrerie de Mirebeau., 22 décembre 1562; MC/ET/XXXIII/188
      Précisions sur les lieux: Mirebeau (Vienne)--Chantrerie
      procuration; Mirebeau (Vienne); Brion, Sylvain; Pain, Ythier; docteur d'université